【裁判字號】    95,抗,371
【裁判日期】    951121
【裁判案由】    聲請再審
【裁判全文】
臺灣高等法院臺南分院刑事裁定           95年度抗字第371號
抗  告  人
即受判決人  甲○○
上列抗告人因過失傷害案件，不服臺灣台南地方法院95年9月11
日所為駁回再審聲請裁定（95年度聲再字第12號），提起抗告，
本院裁定如下：
    主  文
抗告駁回。
    理  由
一、本件抗告意旨略以：本件(1)實際之肇事原因乃係告訴人變換
    車道未讓直行車先行，而違反道路交通規則第97條第1項第5
    款之規定，而非僅聲請人未注意車前狀況之單方過失，此一
    重要證據漏未審酌；(2)因警方繪製道路交通事故現場圖之行
    車方向有誤，以致鑑定委員會之鑑定意見遭誤導，原裁定均
    未予審酌前揭理由，逕為認定，顯有違誤，爰提起抗告，請
    准撤銷原裁定云云。
二、按最重本刑為三年以下有期徒刑之罪之案件，經第二審判決
    者，不得上訴於第三審法院；且不得上訴於第三審法院之案
    件，其第二審法院所為裁定，不得抗告；又對於簡易判決有
    不服者，得上訴於管轄之第二審地方法院合議庭；刑事訴訟
    法第376條第1款、第405條、第455條之1第1項分別定有明文
    。是以，最重本刑為三年以下有期徒刑之罪之案件經簡易判
    決處刑而上訴於管轄之第二審地方法院合議庭判決後，該案
    即告確定，不得再上訴於高等法院，若對於確定之簡易判決
    向管轄之第二審地方法院合議庭聲請再審，則第二審地方法
    院合議庭就再審案件所為之裁定，參照刑事訴訟法第 405條
    之規定，即不得抗告。
三、本件抗告人即受判決人甲○○，因過失傷害案件，經原審法
    院臺灣台南地方法院簡易庭（93年度交簡字第351號）判決
    後，提起上訴，復經原審第二審地方法院合議庭，以95年度
    交簡上字第89號撤銷改判，則上開確定第二審判決，係以刑
    法第284條第1項傷害罪，判處抗告人罪刑，該過失傷害罪之
    最重本刑為3年以下有期徒刑，依法不得上訴第3審法院，是
    經原審第2審地方法院合議庭判決後，該案即告確定。從而
    ，抗告人對管轄之第2審地方法院合議庭所為之確定判決（
    臺灣台南地方法院95年度交簡上字第89號），聲請再審，原
    第二審地方法院合議庭再以裁定駁回，揆諸首揭法條規定，
    其第二審法院所為裁定，亦不得抗告。因此，抗告人對之提
    起抗告，自非適法。
四、又按刑事訴訟法第415條第1項規定，對於抗告法院之裁定，
    除該項但書所列情形外，不得再行抗告，縱令原審書記官在
    裁定正本上記載得為抗告字樣，亦不發生法律上之效力（最
    高法院69年台抗字第137號判例參照）。再按刑事訴訟法規
    定不得抗告之案件，係屬強行規定，若對於不得抗告於第三
    審法院之案件，向第三審法院提起抗告，其抗告即非合法，
    縱令原裁定末端有得抗告之記載，並無變更法律規定之效力
    （最高法院87年度台抗字第254、369、565號裁定參照）。
    準此觀之，本件抗告人係對不得提起抗告之裁定提起抗告，
    其抗告自非合法，縱使原裁定末行載有「如不服本裁定，應
    於裁定送達後五日內向本院提出抗告狀」等語，然該記載與
    規定不符，顯屬誤載，且得否抗告，係以法律規定為準，亦
    不因裁判末行附記有誤而改變，附此敘明。
五、綜上所述，抗告人對於原審法院合議庭所為第二審裁定，提
    起本件抗告，自屬不合法，應予駁回。
六、據上論結，應依刑事訴訟法第411條前段，裁定如主文。
中    華    民    國    95    年    11    月    21    日
                  刑事第四庭    審判長法  官    吳志誠
                                      法  官    林勝木
                                      法  官    羅心芳
以上正本證明與原本無異。
不得再抗告。
                                      書記官    蔡振豐
中    華    民    國    95    年    11    月    22    日


司法院資訊處製作；財團法人民間司法改革基金會備份。
